# 请教陈版：合并抵消时抵消投资收益的分录疑惑

提问人：595699395 时间：2020-03-07 08:05:33
借：投资收益
少数股东损益
年初未分配利润
贷：提取盈余公积
向股东分配利润
未分配利润
上述分录贷方还原了所有的未分配利润，可为什么对少数股东分配的这部分也要还原呢？这部分应该集团未分配利润里面了吧

回答人：chenyiwei
上述抵销分录中的“向股东分配利润”项目，仅指子公司对母公司（或持有该子公司股份的其他合并范围内子公司）
的利润分配。对少数股东的利润分配是不抵销的，在合并报表层面同样继续体现为一项权益分配。